【裁判字號】    99,交訴,31
【裁判日期】    990429
【裁判案由】    業務過失致死
【裁判全文】
臺灣臺北地方法院刑事判決              99年度交訴字第31號
公  訴  人  臺灣臺北地方法院檢察署檢察官
被      告  甲○○
上列被告因業務過失致死案件，經檢察官提起公訴（九十九年度
偵字第二七○號），被告於本院準備程序中就被訴事實為有罪之
陳述，經告知簡式審判程序之旨，並聽取公訴人及被告之意見後
，本院合議庭認為適宜由受命法官獨任進行簡式審判程序而裁定
改由受命法官獨任進行簡式審判程序審理，判決如下：
    主  文
甲○○從事業務之人，因業務上之過失致人於死，處有期徒刑陸
月，如易科罰金，以新臺幣壹仟元折算壹日。
    事  實
一、甲○○平日為營業小客車駕駛人，係以從事駕駛營業小客車
    為業務之人。甲○○於民國九十八年十二月十六日上午四時
    五十五分許，駕駛車牌號碼七Ｅ－○二二號營業小客車，搭
    載乘客沿臺北市萬華區○○○道第二車道由南往北方向行駛
    ，行經臺北市萬華區○○○道一二○巷口前時，其本應注意
    車前狀況並隨時採取必要之安全措施，且應注意汽車行經行
    人穿越道，遇有行人穿越時，無論有無交通指揮人員指揮或
    號誌指示，均應暫停讓行人先行通過，而當時天候雨、夜間
    有照明、柏油路面濕潤無缺陷、無障礙物、視距良好，並無
    不能注意之情事，竟疏未注意，未留意該路口行人穿越道上
    有行人蕭劉錦步行穿越該處，而不慎以該車之左前車頭撞及
    蕭劉錦，致使蕭劉錦之頭、胸部受重創，送臺北市立聯合醫
    院和平院區急救後仍於同日六時二十四分許因出血性休克不
    治死亡。甲○○於肇事後親自去電警察機關報案，並報明其
    姓名、地點而於未被有偵查犯罪職權之機關或公務員發覺前
    坦承為肇事者而自首接受裁判。
二、案經蕭劉錦之子乙○○訴由臺北市政府警察局萬華分局報請
    臺灣臺北地方法院檢察署檢察官偵查起訴後，因甲○○於本
    院準備程序中就被訴事實為有罪之陳述，本院合議庭認為適
    宜由受命法官獨任進行簡式審判程序而裁定改由受命法官獨
    任進行簡式審判程序審理。
    理  由
一、上開事實，業經被告甲○○坦承不諱，並有道路交通事故現
    場圖、道路交通事故談話紀錄表、道路交通事故調查報告表
    (一)、(二)、道路交通事故補充資料表、現場及車損照片列
    印資料等在卷可稽；而被害人蕭劉錦因本件車禍受有頭、胸
    部外傷，導致出血性休克而死亡之事實，亦經臺灣臺北地方
    法院檢察署檢察事務官督同檢驗員相驗屬實，並製有檢驗報
    告書及相驗屍體證明書等在卷可憑，是被告之任意性自白顯
    與事實相符。
二、按「汽車行駛時，駕駛人應注意車前狀況及兩車併行之間隔
    ，並隨時採取必要之安全措施。」、「汽車行經行人穿越道
    ，遇有行人穿越時，無論有無交通指揮人員指揮或號誌指示
    ，均應暫停讓行人先行通過。」，此分別為道路交通安全規
    則第九十四條第三項、第一百零三條第二項所明定，被告駕
    車自應注意上述規定，而本案事發當時天候雨，夜間有照明
    ，柏油路面濕潤無缺陷、無障礙物，視距良好等情況，有前
    開道路交通事故調查報告表(一)及現場照片列印資料等在卷
    可按，被告既無不能注意之情事，竟疏未注意，未留意該路
    口行人穿越道上有行人即被害人步行穿越該處，而不慎以該
    車之左前車頭撞及被害人而肇事，致使被害人之頭、胸部受
    重創，送臺北市立聯合醫院和平院區急救後仍於同日六時二
    十四分許因出血性休克不治死亡，被告對於本案事故之發生
    ，自有過失，且其過失行為與被害人之死亡結果間顯具有相
    當因果關係。綜上，本案事證明確，被告犯行堪以認定，應
    予依法論科。
三、查被告為營業小客車駕駛人，係以從事駕駛營業小客車為業
    務之人，其因業務上之過失致被害人死亡，核其所為係犯刑
    法第二百七十六條第二項之業務過失致人於死罪。再被告為
    汽車駕駛人，駕車行經行人穿越道不依規定讓行人優先通行
    ，因而致被害人死亡，依法既應負業務過失致人於死之刑事
    責任，業如前述，自應依道路交通管理處罰條例第八十六條
    第一項之規定，加重其刑（非屬刑法分則加重，而仍相當於
    刑法總則之刑罰加重事由，此有臺灣高等法院九十八年度交
    上訴字第一○○號判決可資參照）。又被告在肇事後親自去
    電警察機關報案，並報明其姓名、地點而於未被有偵查犯罪
    職權之機關或公務員發覺前坦承為肇事者而自首接受裁判，
    有臺北市○○○○○道路交通事故肇事人自首情形紀錄表在
    卷可憑（見九十九年度偵字第二七○號卷宗第四十頁），應
    依刑法第六十二條前段之規定減輕其刑，並依法先加後減。
    爰審酌被告因駕車輕忽，偶因疏虞，造成無可回復之人命損
    失，情節非輕，迄今仍未與告訴人或被害人其他家屬達成和
    解，亦未取得告訴人或被害人其他家屬之諒解，兼衡其並無
    前科，素行良好、其過失情狀、生活狀況、智識程度等一切
    情狀，量處如主文所示之刑，並諭知易科罰金之折算標準。
據上論斷，應依刑事訴訟法第二百七十三條第一項、第二百九十
九條第一項前段，道路交通管理處罰條例第八十六條第一項，刑
法第二百七十六條第二項、第六十二條前段、第四十一條第一項
前段，刑法施行法第一條之一第一項、第二項前段，判決如主文
。
本案經檢察官鄭深元到庭執行職務
中    華    民    國    99    年    4     月    29    日
                  交通法庭  法  官  黃紹紘
以上正本證明與原本無異。
如不服本判決應於收受送達後十日內向本院提出上訴書狀，並應
敘述具體理由；其未敘述上訴理由者，應於上訴期間屆滿後二十
日內向本院補提理由書（均須按他造當事人之人數附繕本）「切
勿逕送上級法院」。告訴人或被害人如對於本判決不服者，應具
備理由請求檢察官上訴，其上訴期間之計算係以檢察官收受判決
正本之日期為準。
                            書記官  陳靜君
中    華    民    國    99    年    5     月    7     日
附錄本案論罪科刑所犯法條全文
刑法第二百七十六條
因過失致人於死者，處二年以下有期徒刑、拘役或二千元以下罰
金。
從事業務之人，因業務上之過失犯前項之罪者，處五年以下有期
徒刑或拘役，得併科三千元以下罰金。

司法院資訊處製作；財團法人民間司法改革基金會備份。
